【裁判字號】    98,易,454
【裁判日期】    980901
【裁判案由】    竊盜
【裁判全文】
臺灣苗栗地方法院刑事判決               98年度易字第454號
公  訴  人  臺灣苗栗地方法院檢察署檢察官
被      告  丙○○
上列被告因竊盜案件，經檢察官提起公訴（98年度偵字第2768號
），本院依簡式審判程序判決如下：
    主  文
丙○○於夜間侵入住宅竊盜，累犯，處有期徒刑柒月。
    犯罪事實及理由
一、犯罪事實：
（一）丙○○素行不佳，有多次竊盜之前科紀錄，期間曾因竊盜
      、搶奪、詐欺、違反槍砲彈藥刀械管制條例、妨害兵役治
      罪條例、毒品危害防制條例等案件，經法院分別判處有期
      徒刑確定，嗣經減刑後並定應執行刑為有期徒刑2 年10月
      ，於民國97年6 月13日因縮短刑期假釋出監，甫於98年1
      月12日假釋期滿執行完畢（構成累犯）。詎其仍不知悔改
      ，復基於意圖為自己不法之所有，於98年5 月19日上午5
      時許（尚未天亮），至苗栗縣苗栗市○○里○○路559 巷
      11號甲○○住處，徒手將紗門卸下放在一旁，侵入屋內竊
      取甲○○所有之液晶電視1 台（KOLIN 牌、KLT3255 型）
      ，得手後逃逸。再於同日上午9 時50分許，在苗栗縣苗栗
      市○○路96巷35號前，以新台幣1 萬5 千元至2 萬元間之
      價格，向不知情之乙○○（由檢察官另為不起訴處分）兜
      售，當丙○○正將液晶電視搬上乙○○之自用小客車後座
      時，適為苗栗縣警察局苗栗分局北苗派出所巡邏員警當場
      查獲，並扣得丙○○所竊得之上開液晶電視1 台（已發還
      ）。
（二）案經苗栗縣警察局苗栗分局報請台灣苗栗地方法院檢察署
      檢察官偵查起訴。
二、證據名稱：
（一）被告丙○○於警詢時及偵、審中之自白。
（二）證人乙○○於警詢時及檢察官偵查中之證述。
（三）被害人甲○○於警詢時之陳述，及領回液晶電視所出具之
      贓物認領保管單1紙。
（四）液晶電視照片2張。
（五）臺灣高等法院被告前案紀錄表、臺灣苗栗地方法院檢察署
      刑案資料查註紀錄表。
三、量刑理由：
    核被告丙○○所為，係犯刑法第321 條第1 項第1 款於夜間
    侵入住宅竊盜罪。按被告丙○○係徒手卸下紗門走進屋內行
    竊，並未毀越紗門，起訴書認被告丙○○同時有同法條第1
    項第2 款之加重條件，尚有未洽。又被告丙○○行竊時間，
    係在上午5 時許，尚未天亮，已據被告丙○○於檢察官偵查
    時供述甚明（參見偵查卷第49頁），並經本院當庭調閱中央
    氣象局網站公佈之2009年日出日沒時刻表，苗栗縣地區於98
    年5 月19日之日出時間，係在上午5 時12分，故被告丙○○
    向本院供稱當時已天亮云云，無非避重就輕之詞，委無可採
    ，公訴檢察官認被告丙○○僅構成刑法第320 條第1 項之普
    通竊盜罪，當庭變更起訴法條，尚有未洽，起訴法條應再變
    更回原起訴法條，附此敘明。查被告丙○○曾因竊盜、搶奪
    、詐欺、違反槍砲彈藥刀械管制條例、妨害兵役治罪條例、
    毒品危害防制條例等案件，經法院分別判處有期徒刑確定，
    嗣經減刑後並定應其執行刑為有期徒刑2 年10月，於97年6
    月13日因縮短刑期假釋出監，甫於98年1 月12日假釋期滿執
    行完畢，有上開前科表在卷足憑，5 年內故意再犯本件有期
    徒刑以上刑之罪，為累犯，應依刑法第47條第1 項之規定，
    加重其刑。爰審酌被告丙○○有多次竊盜前科紀錄，足見其
    人素行不佳，以其年輕力壯，不思努力工作賺錢，反好逸惡
    勞，以闖空門方式，竊取他人財物，欲變賣現款供己花用，
    危害當地社會治安不小，理應重罰，惟念其犯後能坦白承認
    ，節省有限之司法資源，所竊得之贓物已由被害人領回等一
    切情狀，量處如主文所示之刑，以資懲儆。
四、應適用之法條：
（一）刑事訴訟法第273 條之1 第1 項、第299 條第1 項前段、
      第300條、第310 條之2、第454條第1項。
（二）刑法第321 條第1 項第1 款、第47條第1 項。
五、本判決係依刑事訴訟法第310 條之2 、第454 條第1 項製作
    ，依法僅記載當事人欄、主文、犯罪事實、證據名稱以及應
    適用之法條，其中犯罪事實部分，依同法第308 條之修正立
    法理由，亦僅記載犯罪構成要件事實，關於刑罰加重事由（
    含累犯在內）免予記載（法院辦理刑事訴訟案件應行注意事
    項第144 點參照），但仍於主文予以表明，並於應適用之法
    條欄予以引用。如不服本判決，應於判決送達之日起10日內
    ，向本院提起上訴。
本案經檢察官唐先恆到庭執行職務。
中    華    民    國    98    年    9     月    1     日
                  刑事第三庭    法  官  柳章峰
以上正本證明與原本無異。
如不服本判決應於收受判決後10日內向本院提出上訴書狀，並應
應敘述具體理由。其未敘述上訴理由者，應於上訴期間屆滿後20
日內向本院補提理由書 (均須按他造當事人之人數附繕本)「 切
勿逕送上級法院」。告訴人或被害人如對本判決不服者，應具備
理由請求檢察官上訴，其上訴期間之計算係以檢察官收受判決正
本之日期為準。
                                書記官 陳采瑜
中    華    民    國    98    年    9     月    1     日
附記論罪之法條全文：
刑法第321 條（加重竊盜罪）
犯竊盜罪而有左列情形之一者，處6 月以上、5 年以下有期徒刑
：
一、於夜間侵入住宅或有人居住之建築物、船艦或隱匿其內而犯
    之者。
二、毀越門扇、牆垣或其他安全設備而犯之者。
三、攜帶兇器而犯之者。
四、結夥3 人以上而犯之者。
五、乘火災、水災或其他災害之際而犯之者。
六、在車站或埠頭而犯之者。
前項之未遂犯罰之。


司法院資訊處製作；財團法人民間司法改革基金會備份。
